Plaatsingslijst van de Buitenlandse Plans van Vestingen behorend tot het Archief van Oorlog/Archief der Genie van het Ministerie van Oorlog, 1609-1876
Nationaal Archief, Den Haag
Oorlog: Buitenlandse Plans van Vestingen
Oorlog / Buitenlandse Plans Vestingen
oudste stuk - jongste stuk: 1609-1876
OBPV
527 inventarisnummer(s)
Het archief bevat getekende en gedrukte kaarten
Nationaal Archief
Ministerie van Oorlog / Afdeling der Genie
Het archief is onderdeel van een groter geheel dat in het verleden bekend stond als het ‘Archief van Oorlog/Archief der Genie’. Dit had het beheer over het bestand aan kaarten en tekeningen betreffende de Nederlandse defensie. Dit gedeelte, de Buitenlandse Plans van Vestingen, bevat getekende en gedrukte plans van vestingen buiten het Nederlandse grondgebied uit de 17e, 18e en 19e eeuw. Het overgrote deel heeft betrekking op steden binnen Europa, een klein aantal op gebieden daarbuiten als Batavia, Ceylon, Curaçao en Berbice. De beschrijvingen zijn geografisch gegroepeerd.
Archiefvorming
Geschiedenis van het archiefbeheer
De verwerving van het archief
Het archief is bij Koninklijk Besluit of ministeriële beschikking overgebracht.
Aanwijzingen voor de gebruiker
Openbaarheidsbeperkingen
Volledig openbaar.
Materiële beperkingen
Het archief kent beperkingen voor het raadplegen van stukken als gevolg van slechte materiële staat.
Aanvraaginstructie
Openbare archiefstukken kunnen online worden aangevraagd en gereserveerd. U kunt dit ook via de terminals in de studiezaal van het Nationaal Archief doen. Om te kunnen reserveren dient u de volgende stappen te volgen:
Creëer een account of log in.
Selecteer in de archiefinventaris een archiefstuk.
Klik op ‘Reserveer’ en kies een tijdstip van inzage.
Verwant materiaal
Beschikbaarheid van kopieën
Inventarisnummers van dit archief zijn niet in kopievorm beschikbaar
Beschrijving van de series en archiefbestanddelen
- Abbeville, "Abbeville est une Ville Considerable, Capitale du Comté de Ponthieu du Gouvernement general de Picardie Située sur la Riviere de Somme ..."; z.j. (18de eeuw); 1.1; Afm: 21 - 26.5; Schaal: 32 mm - 120 R
  kaart
  ZO boven
  Oud nummer: Buitenlandse Plans van Vestingen A1
  Waarschijnlijk van N. de Fer?
- Aibes, "Plan de la Commune d'Aibes, Canton le Solre le château arrondiss. d'avesnes..."; z.j. (19de eeuw); 1.2; Manuscript. Gekleurd Afm: 51 - 63; Schaal: 1:10.000
  W boven
- Aire, "Plan de la ville d'Aire et du Fort St. François"; z.j. (18de eeuw); 1.3; Manuscript. Gekleurd Afm: 43 - 57; Schaal: 82 mm - 200 R
  Geen oriëntatie mogelijk
  NW
  Oud nummer: Buitenlandse Plans van Vestingen A2
- Aire, "Plan de la Ville d'Aire et du Fort St. François"; z.j. (c. 1710); 1.4; Afm: 35 - 47.5; Schaal: 62 mm - 200 R
  Harrewijn
  Uitg: Eugene Henry Fricx, Brussel, 1710
  NNW boven
  Oud nummer: Buitenlandse Plans van Vestingen A3
- Aire, "Plan van Aire (Arien) in Artois zo als het zelve is versterkt en gesitueerd in; Jan. 1794; 1.5; Gekleurd Afm: 21.5 - 32; Schaal: 63 mm - 800 Loise
  Uitg: J. Allart, A'dam
  Oud nummer: Buitenlandse Plans van Vestingen A4
- Aire, "Plan de la Ville D'Aire et du Fort St. François Ville Forte du Comte d'Artois ..."; z.j. (c. 1710); 1.6-1.6; Afm: 38 - 50; Schaal: 63 mm - 200 Loise
  Uitg: Baillieu, Parijs
  2 exemplaren
  - blad, 1.6
  - blad, 1.6
- Aire, "Plan d'Aire et du fort St. François"; z.j. (C. 1750); 1.7; Manuscript. Gekleurd Afm: 47 - 64; Schaal: 80 mm - 200 R
- Aire, "Plan de la Ville D'Aire et du Fort St. François Ville Forte du Comté d'Artois ..."; z.j. (c. 1710); 1.8; Afm: 37 - 49; Schaal: 63 mm - 200 R
  Uitg: Pierre Mortier, A'dam
- Aire, "Plan d'Aire Place forte du comté d'Artois ..."; z.j. (c. 1750); 1.9; Afm: 25 - 34; Schaal: 42 mm - 200 R
  Uitg: de Besurain, Parijs
  Sculps: Inselin
  - Bijkaartje: Omgeving van Aire: N: Watte; Z: Lillers; O: St. Venant; W: Terouane, Afm: 9 - 13
- Aire, "Arien en 't Fort St. François in Artois op de grensen van Vlaanderen ..."; z.j. (c. 1725); 1.10; Afm: 38 - 44; Schaal: 62 mm - 200 R
  Uitg: A. Allard, A'dam
  Titel ook in het Frans
- Amiens, "Plan de la Ville et Citadelle d'Amiens Capitale de la Picardie..."; z.j. (c. 1750); 1.11; Afm: 24.5 - 33; Schaal: 42 mm - 200 R
  Uitg: Inselin, Parijs
  ZZW boven
  Sculps: Inselin Parijs
  Wapen van Amiens ?
  Oud nummer: Buitenlandse Plans van Vestingen A14
- Antwerpen, "Plan de la ville et citadelle d'Anvers"; 1831; 1.12; Gekleurd Afm: 26 - 34; Schaal: 73 mm - 1.000 meter
  W.C. van Baarsel
  Uitg: W.C. Baarsel, A'dam. F.J. Weygand, A'dam en Den Haag
  ONO boven
  Oud nummer: Buitenlandse Plans van Vestingen A104
- Antwerpen, Kaart van de Lunet Herenthals met naaste omgeving van Borgerhout tot Begijne Poort; z.j. (c. 1825); 1.13; Manuscript. Gekleurd Afm: 33 - 66; Schaal: 110 mm - 550 Ellen (Meters)
  O boven
- Antwerpen, "Plan Figuratif Wegens de Limietscheidingen tussen S. Rijks gronden en die van Particulieren of andere Eigenaaren ... der Vesting Antwerpen"; z.j. (c. 1825); 1.14; Manuscript.. Gekleurd Afm: 75 - 91; Schaal: 110 mm - 550 Ellen (Meters)
  "Behoord tot het Rapport over de Limieten van den 19 Meij 1824 No. 359"
- Antwerpen, "Plan van het Terrain, dat voor de Nieuw aanteleggene Lunet Herenthals moet worden ingenomen"; z.j. (c. 1825); 1.15; Manuscript. Gekleurd Afm: 58 - 91; Schaal: 110 mm - 110 ellen (Meters)
  ZZO boven
- Antwerpen, "Bas-Escaut. Coupole". Tekeningen van de Koepel van de forten St. Philippe en La Perle; z.j. (c. 1870); 1.16-1.16; 7 stukken Gekleurd Afm: 61 - 83; Diverse schalen
  "Bijl. Exh. 29 Aug. 1871, No. 76"
  - blad, 1.16
  - blad, 1.16
- (Antwerpen), "Place d'Anvers. Front 11 et 12. Manutention"; z.j. (c. 1870); 1.17.1-1.17.9; 21 stukken Afm: 62 - 92; Diverse schalen
  In dorso blad 19: "Oude Vestingwerken van Antwerpen"
  - blad, 1.17.1
  - blad, 1.17.2
  - blad, 1.17.2A
  - blad, 1.17.3
  - blad, 1.17.4
  - blad, 1.17.4A
  - blad, 1.17.5
  - blad, 1.17.6
  - blad, 1.17.7
  - blad, 1.17.8
  - blad, 1.17.9
  - blad, 1.17.10
  - blad, 1.17.11
  - blad, 1.17.16
- (Antwerpen), "Bas-Escaut. Coupole."; z.j. (1871); 1.18; Gekleurd Afm: 62 - 92; Schaal: 1:10
  In rechterboven- hoek: "Feuille 11".
  Waarschijnlijk een tekening van de koepel van de forten St. Philippe en La Perle, zie Genie, 1.16 en 1.19
  In Linker-bovenhoek: "Bijl. Exh. 3 October 1871, No. 370. Kabt"
  "Brief van MDvhS. van 1 October 1871. Zie brief van hem van 8 Augustus te voren enz. enz."
- (Antwerpen), "Place d'Anvers. Front 11 et 12. Arsenal de Guerre. Menuiserie "; z.j. (c. 1870); 1.19-1.19A; 2 stukken Afm: 62 - 92; Schaal: 0.05 pour 1 mètre
  In linker-bovenhoek: "Bijl. Exh. 3 October 1871, No. 370 Kabt"
  - blad, 1.19
  - blad, 1.19A
- Arras, "Plan de la Ville et Citadelle d'Arras"; z.j. (c. 1800); 1.20; Manuscript. Gekleurd Afm. 26.5 - 42
  Z boven
  Oud nummer: Buitenlandse Plans van Vestingen A8
- Arras, "Plan de la ville et Citadelle d'Arras Place Forte Evêché..."; z.j. (c. 1710); 1.21-1.21; Afm: 38 - 48.5; Schaal: 45 mm - 200 R
  Oud nummer: Buitenlandse Plans van Vestingen A7.
  - blad, 1.21
  - blad, 1.21
- Arras, "Plan de la ville et Citadelle d'Arras ..."; z.j. (c. 1725); 1.22; Afm. 37.5 - 48; Schaal: 45 mm - 200 R
  Uitg: Pierre Husson, den Haag
  Oud nummer: Buitenlandse Plans van Vestingen A7
- Arras, "Plan de la ville et Citadelle d'Arras..."; z.j. (c. 1710); 1.23; Afm: 38 - 49; Schaal: 46 mm - 200 R
- Arras, "Plan de la Ville et Citadelle d'Arras"; z.j. (18de eeuw); 1.24; Manuscript. Gekleurd Afm: 38 - 48; Schaal: 45 mm - 200 R
- Athene, Athènes et ses environs"; z.j. (19de ëeuw); 1.25; Afm: 60 - 55; Geen schaal
  Emanual Kalergis
  Titel ook in het Grieks
  Lith: Erhard, Parijs ?
  Gedr: Lemercier, Parijs
  Oud nummer: Buitenlandse Plans van Vestingen A16
- Augsburg, "Neu verfertigt accurater Grund Risz der... Statt Augspurg ..."; z.j. (c. 1725); 1.26; Gekleurd Afm: 40 - 56
  Uitg: Mattheus Seutter
  Sculps: Mattheus Seutter
  Del: Joh. Thomas Kraus
  Titel ook in het Latijn
  ZW boven
  Wapens van Leopold Anton Imhoff, van Spihlberg en Marcus Christ. Koch van Gailenb
  Oud nummer: Buitenlandse Plans van Vestingen A9
- Augsburg, "Augsbourg ville impériale d'Allemagne ..."; z.j. (c 1700); 1.27; Afm: 22.5 - 29; Schaal: 51 mm - 150 R
  Uitg: N. de Fer?
- Avesnes, "Plan de la place d'Avesnes"; z.j. (18de eeuw); 1.28; Manuscript. Gekleurd Afm: 44 - 51; Schaal: 100 mm - 240 R
  Oud nummer: Buitenlandse Plans van Vestingen A10
- Avesnes, "Plan of Avesnes"; z.j. (19de eeuw); 1.29; Manuscript. Gekleurd Afm: 54 - 83; Schaal: 130 mm - 200 R
  Oud nummer: Buitenlandse Plans van Vestingen A11
- Avignon, "Avenio vulgo Avignon"; z.j. (1ste helft 18de eeuw); 1.30; Afm: 40.5 - 52; Schaal: 800 mm - 150 canne
  Wapens van de Paus en Avignon ?
  Oud nummer: Buitenlandse Plans van Vestingen A12
- Bapaune, "Plan de Bapaume"; 1782; 1.31; Manuscript. Gekleurd Afm: 24 - 25; Schaal: 55 mm - 200 R
  Oud nummer: Buitenlandse Plans van Vestingen B3
- Batavia, "Kaart voorstellende de Huizen, Publieke Gebouwen, Citadel het Militaire kampement, Waterlooplein c.a. ... bij Batavia"; z.j. (19de eeuw); 1.32; Gekleurd Afm: 54 - 65; Schaal: 172 mm - 1.000 Ned. Ellen
  Oud nummer: Buitenlandse Plans van Vestingen B4
  J. de Rosa
  Uitg: A. van Hoogenstraten, Den Haag
  Lith: C.W. Mieling, Den Haag
- Bayonne, "Bayonne ville forte et Port de Mer sur l'Ocean ...", bij Biaritz; z.j. (18de eeuw); 1.33; Afm. 21 - 27; Schaal: 49 mm - 200 R
  Oud nummer: Buitenlandse Plans van Vestingen B1
- Beaumont, 4 tekeningen van een signaal observatorium, te plaatsen in de omgeving van Beaumont, in Henegouwen; 1825; 1.34-1.34; 4 stukken Manuscript Afm: 92 - 56; Diverse schalene
  J. Erzeij
  Del: J. Erzeij
  - blad, 1.34
    Niet raadpleegbaar
  - blad, 1.34
  - blad, 1.34
  - blad, 1.34
- Bellegarde, "Belle-Garde, est une petite Place forte du Comté de Roussillon ..." aan de Frans-Spaanse grens aan de Middellandsezee; z.j. (18de eeuw); 1.35; Afm: 22 - 28.5; Schaal: 34 mm - 50 R
  Geen oriëntatie
  Oud nummer: Buitenlandse Plans van Vestingen B6
- Belle Ile, "Plan geometral de la ville, citadelle et palais de Bell-Isle, Située dans une Isle de mesme nom, sur les Costes Meridionalles de Bretagne..."; 1700; 1.36; Manuscript. Gekleurd Afm: 46 - 74; Schaal: 89 mm - 100 R
  Jaques Bureau
  Oud nummer: Buitenlandse Plans van Vestingen B8
- Belle Ile, "Bourg ou Ville et Palais de Bell 'Isle, Située dans une Isle de même nom sur la Costé Meridionale de Brétagne"; z.j. (18de eeuw); 1.37; Afm: 21 - 28; Schaal: 47 mm - 100 R
  Oud nummer: Buitenlandse Plans van Vestingen B7
- Berbice, Tekeningen van een te bouwen fort in de kolonie Berbice. Waar nu New Amsterdam ?; 1767; 1.38-1.38D; 5 stukken Manuscript. Gekleurd
  Oud nummer: Buitenlandse Plans van Vestingen B9
  F.J. de Veije
  - "Profillen Platte gronden en Stand gesigten behoorende tot het Project weegens een nieuwe te maaken Hoofd Fortres in de Colonie de Berbice geprojecteerd in. 1767, 1.38; Afm: 64 - 132; Diverse schalen
    Gefacsimileerd in
    Grote Atlas van de West-Indische Compagnie deel II p. 186
  - "Project weegens eene Nieuw te bouwen Hoofd Fortres in de Ge'Octroijeerde Colonie de Berbice", 1.38A; Afm: 37.5 - 47; Schaal: 379 mm - 72 RR
    Grote Atlas van de West-Indische Compagnie deel II p. 185
  - "Plan vertonende hoe een Nieuw te maken Hoofd-Fortres in de Colonie der Berbice aan den hoek van Canje sal dienen geplaats te worden", 1.38B; Afm: 43 - 63; Schaal: 143 mm - 160 RR
  - "Plans dienende tot aanwijsing hoe de Redoutten a Machicoulis in de Colonie der Berbice aan de Rivier dienen geplaats", 1.38C; 3 tekening-en op één blad Afm: 31 - 48.5; Schaal: 156 mm - 60 RR
  - "Plan hoe het in 1766 geprojecteerde Establisment tot een Gouvernement in de Colonie de Berbice bij het geweese Fort Nassau, op en aan de Rivier sal dienen geplaats te worden", 1.38D; Afm: 34 - 50; Schaal: 155 mm - 48 RR
- Bergues, "Plan de Bergues St. Vinocq, août; 1813; 1.39; Manuscript. Gekleurd Afm: 46 - 60; Schaal: 109 mm - 200 R
  Oud nummer: Buitenlandse Plans van Vestingen B10
- Bergues, "Bergues". Copie 1817 ?; 1813; 1.40; Manuscript. Gekleurd Afm: 42 - 55; Schaal: 108 mm - 200 R
  A. Martin
- Bergues, "Plan de Bergues"; z.j. (19de eeuw); 1.41; Manuscript. Gekleurd Afm: 42 - 50; Schaal: 107 mm - ?
  - Bijkaartje: "Plan de fort François", Afm: 12.5 - 10.5
- Bergues, Tekeningen van de forten Louis en Français gelegen aan het kanaal van Bergues naar Duinkerken; z.j. (19de eeuw); 1.42; 2 tekening-en op één blad Manuscript. Gekleurd; Schaal: 1:0.02 of 100 mm - 200 meter
  Oud nummer: Buitenlandse Plans van Vestingen L10
  A.W. Erden ?
  - "Plan du Fort Louis", 1; Afm: 23.5 - 25
  - "Plan du Fort Français", 2; Afm: 27 - 24
- Bergues, "Plan du fort français" liggend op de weg van Bergues naar Duinkerken.; z.j. (c. 1750); 1.43; Manuscript. Gekleurd Afm: 20 - 15.5; Schaal: 25 mm - 100 voeten
- Bergues, "Fort français", liggend aan de weg van Bergues naar Duinkerken; 1817; 1.44; Manuscript. Gekleurd Afm: 19 - 15.5; Schaal: 25 mm - 100 voeten ?
- Bergues, "Plan du Fort Louis et ses environs"; z.j. (18de eeuw); 1.45; Manuscript. Gekleurd Afm: 13 - 13.5; Schaal: 28 mm - 100 meter
- Berlijn, "Neuer geometrischer Plan der Koeniglichen Haupt und Residentzstadt Berlin"; 1772; 1.46; Afm: 43 - 62; Schaal: 116 - 300 RR
  J.C. Rhoden
  Sculps: F.G. Berger Sr. 1772
  NNO boven
  Oud nummer: Buitenlandse Plans van Vestingen B11
- Berlijn, "Plan von Berlin mit dem Weichbilde und der Umgegend bis Charlottenburg"; 1852; 1.47; Afm: 62 - 88; Schaal: 1:15.384
  F. Böhm
  Del: F. Böhm
  Uitg: Dietrich Reimer, Berlijn. 1855
  Sculps: W. Bembé
  Gedr: Angerer
  Oud nummer: B 42 Buitenl. Plans van Vestingen
- Berlijn, "Neuester Grundriss von Berlin", herausgegeben von D.G. Reymann"; z.j. (c. 1820); 1.48; Gekleurd Afm: 34.5 - 48.5; Schaal: 128 mm - 400 Rheinl. R
  Uitg: D.G. Reymann ?. Simon Schropp en Co, Berlijn 1824
  Sculps: Carl Stein
  Oud nummer: Buitenlandse Plans van Vestingen B41
- Berlijn, "Grundriss von Berlin ..."; z.j. (c. 1800); 1.49; Gekleurd Afm: 69 - 95
  Uitg.: J.C. Selter, 1804
  Sculps: C. Mare
  Oud nummer: Buitenlandse Plans van Vestingen B12
- Berlijn, "Berlin und Charlottenburg mit nächster Umgebung"; 1857; 1.50; In kleur Afm: 84 - 117; Schaal: 1:12.500
  Kon. Pruisische Generalsstaf
  Uitg: Kon. Pr. Grossen Generalsstab
  Lith: Kon. Lith. Inst. Berlijn. Hosse, C. Birk, e.a
  Gedr: Barth
  Oud nummer: Buitenlandse Plans van Vestingen B46 ?
- Berlijn, "Plan de la Ville de Berlin, Capitale de l'Electorat de Brandebourg ..."; z.j. (c. 1745); 1.51; Afm: 51 - 55; Schaal: 89 mm - 400 Franse R
  Abbé de la Grive
  Uitg: Jean Rocque, Londen 1749
  Sculps: Durand
  Scrips: Bourgoin Jr
  deze kaart is een verkleining van een kaart in 4 bladen, van 1737. Uitg: R.I. Julien, Parijs
  Oud nummer: Buitenlandse Plans van Vestingen B50
- Berlijn, "Plan van het Citadelle der Stadt Spandau"; z.j. (19de eeuw); 1.52; Manuscript. Gekleurd Afm: 79 - 105; Schaal: 157 mm - 20 Klafter voor de profielen. 132mm - 50 Klafter
  Geen orientering
  Van diverse punten profieltekeningen. Oud nummer: Buitenlandse Plans van Vestingen S13
- Besançon, "Besançon Ville forte capitale de la Franche Comté ..."; z.j. (c. 1700); 1.53; Afm: 21 - 27; Schaal: 30 mm - 150 R
  Uitg: de Fer. Parijs
  NW boven
  Oud nummer: Buitenlandse Plans van Vestingen B18
- Bethune, "Plan de Bethune et ses Environs; 1712; 1.54-1.54.2; Manuscript. Gekleurd Afm: 28 - 39; Schaal: 135 mm - 1.000 R
  Oud nummer: Buitenlandse Plans van Vestingen B17
  - blad, 1.54
  - blad, 1.54.2
- Bethune, "Plan de Bethune Ville Forte du Comté d'Artois ..."; z.j. (c. 1710); 1.55-1.55.3; Afm: 38 - 50; Schaal: 48 mm - 100 R
  Oud nummer: Buitenlandse Plans van Vestingen B14. 3 exemplaren
  - blad, 1.55
  - blad, 1.55.2
  - blad, 1.55.3
- Bethune, "Plan de Bethune Ville Forte du Comte d'Artois ..."; z.j. (c. 1725); 1.56; Afm: 37.5 - 48; Schaal: 47 mm - 100 R
  Oud nummer: Buitenlandse Plans van Vestingen B14
  B. v. Zijl
  Uitg: Pierre Husson, Den Haag
- Bethune, "Bethune, Artoys, tusschen Arras en S. Omer behoorende onder Vrankryk"; z.j. (c. 1700); 1.57; Afm: 14.5 - 18.5
  Uitg: Pet. Schenk. A'dam
- Bethune, "Bethune"; z.j. (c. 1710); 1.58; Afm: 30 - 38; Schaal: 37 mm - 100 R
- Bethune, "Bethune Ville forte des Païs Bas, de Comté d'Artois ...".; z.j. (c. 1700); 1.59; Afm: 21 - 27; Schaal: 44 mm - 150 R
  Uit de atlas: "Les Forces de l'Europe ..." blz 67 van Pierre Mortier naar Vauban
- Bethune, "Plan de Bethune"; z.j. (18de eeuw); 1.60; Manuscript. Gekleurd Afm: 61 - 59; Schaal: 186 mm - 250 R
  WNW boven
  Oud nummer: Buitenlandse Plans van Vestingen B16
- Bethune, "Plan De la ville et forteresse de Bethune Situés dans lartois sur la petit Riviere de laue ..."; z.j. (18de eeuw); 1.61; Manuscript. Gekleurd Afm: 90 - 85; Schaal: 124 mm - 150 R
  Oud nummer: Buitenlandse Plans van Vestingen B15
- Bethune, "Profil et developpement du terrain de Bethune suivant la Ligne lauée de rouge au plan costé"; z.j. (18de eeuw); 1.62; Manuscript. Gekleurd Afm: 31.5 - 158; Schaal: 139 mm - 50 R
- Blaye, "Fortifications. Plan de la Citadelle de Blaye pour servir au projet de 1754", aan de Giron; 1.63; Manuscript. Gekleurd Afm: 33.5 - 38.5; Schaal: 54 mm - 50 R
  Oud nummer: Buitenlandse Plans van Vestingen B19
- Bonn, "Lévér de la Place de Bonn et de quelques villages aux Environs"; z.j. (18de eeuw); 1.64; Manuscript. Gekleurd Afm: 50 - 140; Schaal: 109 mm - 1.100 Meter
  WZW boven
  Oud nummer: Buitenlandse Plans van Vestingen B20
- Bonn, "Bon, een Duitse Stad en de Hofplaats der Keurvorsts van Keulen ..."; z.j. (c. 1690); 1.65; Afm 20 - 26; Schaal: 82 mm - 400 R
  Oud nummer: Buitenlandse Plans van Vestingen B45
  Uitg: C. Allard, Amsterdam
- Bordeaux, Bourdeaux est une Ville tres Considerable fameux Port Située sur la Garonne ..."; z.j. (c. 1700); 1.66; Afm: 21.5 - 27.5; Schaal: 37 mm - 200 R
  Uitg: de Fer, Parijs
  Oud nummer: Buitenlandse Plans van Vestingen B22
  Afkomstig uit atlas: "Les Forces de l'Europe" (N. de Fer)
- Bordeaux, "Plan du Chasteau Trompete de Bourdeaux"; z.j. (18de eeuw); 1.67; Manuscript. Gekleurd Afm: 31.5 - 43; Schaal: 31 mm - 60 R
  Boitout.
  Oud nummer: Buitenlandse Plans van Vestingen B23
- Bordeaux, "Plan du Chasteau Trompette"; z.j. (c. 1700); 1.68; Afm 21 - 27; Schaal: 32 mm - 60 R
  Oud nummer: Buitenlandse Plans van Vestingen T6
- Bordeaux, "Plan Perspectif du chasteau Trompette, pres Bourdeaux"; z.j. (c. 1700); 1.69; Manuscript. Gekleurd Afm 38 - 50; Schaal: 75 mm - 50 R
  Oud nummer: Buitenlandse Plans van Vestingen B25
- Bordeaux, "Plan Particulier du Chasteau Trompette de Bordeaux en; 1702; 1.70; Manuscript. Gekleurd Afm 46 - 73; Schaal: 150 mm - 100 R
  Oud nummer: Buitenlandse Plans van Vestingen B24
- Bouchain, "Plan van Bouchain Belegerd door de H: Geallieerden en door de ... ingenomen den 12e September 1711", in Frankrijk a/d Schelde; z.j. (c. 1715); 1.71; Manuscript. Gekleurd. Perkament Afm: 48 - 70; Schaal: 106 mm - 200 R
  Z boven ?
- Bouchain, "Plan de Bouchain", Polaind de Valencienne; z.j. (18de eeuw); 1.72; Manuscript. Gekleurd Afm: 44 - 58; Schaal: 1:50
  Oud nummer: Buitenlandse Plans van Vestingen B21
- Bouchain, "Plan de Bouchain, sur lequel on a tracé le Rayon Kilométrique"; 1815; 1.73; Manuscript. Gekleurd Afm: 60 - 68; Schaal: 1:50
  NO boven
- Bouchain, "Bouchain"; z.j. (19de eeuw); 1.75A; Manuscript. Gekleurd Afm: 50 - 79; Schaal: 158 mm - 400 meter ?
- Bouchain, "Plan de la forteresse de Bouchain et les environs à la portée du canon"; z.j. (19de eeuw); 1.75; Manuscript. Gekleurd Afm: 81 - 61; Schaal: 103 mm - 800 deense aunes
- Bouchain, "Plan van de Onderaardsche Metzelwerken van Bouchain", "Rez de Chaussée de la Fortresse de Bouchain avec ses sousterrains Poternes ete Galleries de Mines"; 1818; 1.76-1.76; 4 stukken, 3 tekeningen - 1 blad met verklaringen Manuscript. Gekleurd Diverse afm; Diverse schalen
  - blad, 1.76
  - blad, 1.76
  - blad, 1.76
- Bouchain, "Plan de la Place de Bouchain"; z.j. (19de eeuw); 1.77; Manuscript. Gekleurd Afm: 72 - 41; Schaal: 188 mm - 600 deense aunes
- Bouchain, "Profils de la Place de Bouchain"; z.j. (19de eeuw); 1.78; Manuscript. Gekleurd Afm 47 - 61; Schaal: 186 mm - 200 ?
- Bouchain, "Profils du circuit de la place de Bouchain"; z.j. (19de eeuw); 1.79; Manuscript Afm: 51 - 84; Schaal: 187 mm - 1.200 R ?
- Bouchain, "Plan van Bouchain"; z.j. 18de eeuw; 1.80; Manuscript. Gekleurd Afm: 32 - 32; Schaal: 55 mm - 200 R
- Boulogne, "Boulogne"; z.j. (19de eeuw); 1.81; Afm: 18.5 - 37; Schaal: 65 mm - 600 Meter
  Oud nummer: Buitenlandse Plans van Vestingen B53
  S. Carver
  Uitg: John. Lee, Londen
  Lith: S. Carver
- Breisach, "Brisaque"; z.j. (c. 1675); 1.82; Manuscript. Gekleurd. Perkament Afm 27 - 37
  Bombelles
  Oud nummer: Buitenlandse Plans van Vestingen B39
- Breisach, "Brisach"; z.j. (c. 1625); 1.83; Manuscript. Gekleurd Afm: 32.5 - 40.5
- Breisach, "Brisach"; z.j. (c. 1675); 1.84; Manuscript. Gekleurd Afm: 49 - 74; Schaal: 107 mm - 100 Verges Rh
- Breisach, "Plan du Vieux et du Neuf Brisac ..."; z.j. (c. 1710); 1.85; Afm: 48.5 - 59.5; Schaal: 56 mm - 500 R
  Gaspar Baillieu
  Uitg: Gaspar Baillieu, Parijs
  Sculps: J. Ertinger
  Oud nummer: Buitenlandse Plans van Vestingen B33
  - "Environs de Fribourg et de Brisac ...", Bijkaartje; Afm: 11.5 - 17.5
- Breisach, "Brisach, Ville Forte sur le Rhein Capitale de la Province de Briscow ..."; z.j. (c. 1690); 1.86; Afm: 20 - 27.5; Schaal: 36 mm - 200 (th ?)
  Oud nummer: Buitenlandse Plans van Vestingen B32
- Breisach, "Brisach Ville Forte Capitale du Brisgow Située sur le Rhein ..."; z.j. (c. 1750); 1.87; Afm: 24.5 - 32.5; Schaal: 50 mm - 300 R
  Uitg: de Beaurin, Parijs
- Breisach, "Nouvelles Plans et Environs du Vieux et de Neuf Brisac"; z.j. (c. 1730); 1.88; Afm: 42.5 - 55; Schaal: 96 mm - 1.200 franse R
  Uitg: R. en J. Ottens, A'dam, 1734
  Oud nummer: Buitenlandse Plans van Vestingen B31
  Titel ook in het Ned
- Breisach, "Nouveau Brisac"; z.j. (19de eeuw); 1.89; Manuscript Afm: 23- -35; Schaal: 110 mm - 300 ?
  Oud nummer: Buitenlandse Plans van Vestingen B35
- Bresach, "Plan du Neuf Brisack"; z.j. (c. 1725); 1.90; Afm: 29 - 42; Schaal: 92 mm - 200 R
  Oud nummer: Buitenlandse Plans van Vestingen B34
- Breisach, "Plan du Neuf Brisach"; z.j. (c. 1750); 1.91; (3 bladen) Manuscript. Gekleurd Afm: 50 - 37; Schaal: 96mm - 180 R
- Breisach, "Plan du Nouveau Brizac, ville bastie par le Roy de puis la paix de Riswich ..."; 1702; 1.92; Manuscript. Gekleurd Afm: 44 - 69; Schaal: 114 mm - 180 R
  Oud nummer: Buitenlandse Plans van Vestingen B51
- Breisach, "Plan van Nieuw Brisak Geleegen op den Rhyn in den Elzas"; 1784; 1.93; Manuscript. Gekleurd Afm: 56 - 84.5; Schaal: 176 mm - 180 R
  G.E. Schenck
  Oud nummer: Buitenlandse Plans van Vestingen B38
  Bijkaartjes: Onder de kaart: profielen. Afm: 14.5 - 98
- Breisach, "Plan en grand pour servir al la fondation d'une des tours Bastionnéez du Neuf Brisack" en "Plan pour faire voir le dessin du dessue d'une des tours Bastionnéez du Neuf Brisack"; z.j. (c. 1750); 1.94; 2 tekeningen op één kaart Manuscript. Gekleurd Afm: 50 - 73 samen; Schaal: 267 mm - 30 R
  Oud nummer: Buitenlandse Plans van Vestingen B54
- Breisach, "de l'octogonne regulier du nouveau brisack scitué dans la plaine dallesace ...:; z.j. (c. 1750); 1.95; 2 stukken Profiel-tekeningen Manuscript. Gekleurd Afm: 48 - 66 en 47 - 52.5; Diverse schalen
- Breslau, "Breslau die uhralte und Hochberühmte Haupt Statt des Herzogth. Schlesien ..."; z.j. (c. 1725); 1.96; Gekleurd Afm: 38 - 56.5
  Uitg: Matth. Seutter, Aug. (sburg ?)
  Wapens van Silezië en Breslau ?
  Oud nummer: Buitenlandse Plans van Vestingen B28
  Bijkaartje: Breslau in perspectief. Afm: 9 - 33.5 onder de kaart
- Breslau, "Neuer Plan von der Stadt Breslau in Herzogthum Schlesien, in welchen zugleich der am 25 Maij 1791 entstandene grose Brand auf der Sand und Dohm Insel zu ersehen ist"; z.j. (c. 1795); 1.97; Afm: 17 - 24.5
  Oud nummer: Buitenlandse Plans van Vestingen B27